{"present": {"1 Singular": {"Affirmative": "loitim", "Question": "an loitim?", "Negative": "n\u00ed loitim"}, "2 Singular": {"Affirmative": "loiteann t\u00fa", "Question": "an loiteann t\u00fa?", "Negative": "n\u00ed loiteann t\u00fa"}, "3 Singular": {"Male": {"Affirmative": "loiteann s\u00e9", "Question": "an loiteann s\u00e9?", "Negative": "n\u00ed loiteann s\u00e9"}, "Female": {"Affirmative": "loiteann s\u00ed", "Question": "an loiteann s\u00ed?", "Negative": "n\u00ed loiteann s\u00ed"}}, "1 Plural": {"Compressed": {"Affirmative": "loitimid", "Question": "an loitimid?", "Negative": "n\u00ed loitimid"}, "Extended": {"Affirmative": "loiteann muid", "Question": "an loiteann muid?", "Negative": "n\u00ed loiteann muid"}}, "2 Plural": {"Affirmative": "loiteann sibh", "Question": "an loiteann sibh?", "Negative": "n\u00ed loiteann sibh"}, "3 Plural": {"Affirmative": "loiteann siad", "Question": "an loiteann siad?", "Negative": "n\u00ed loiteann siad"}, "Passive": {"Affirmative": "loitear", "Question": "an loitear?", "Negative": "n\u00ed loitear"}}, "future": {"1 Singular": {"Affirmative": "loitfidh m\u00e9", "Question": "an loitfidh m\u00e9?", "Negative": "n\u00ed loitfidh m\u00e9"}, "2 Singular": {"Affirmative": "loitfidh t\u00fa", "Question": "an loitfidh t\u00fa?", "Negative": "n\u00ed loitfidh t\u00fa"}, "3 Singular": {"Male": {"Affirmative": "loitfidh s\u00e9", "Question": "an loitfidh s\u00e9?", "Negative": "n\u00ed loitfidh s\u00e9"}, "Female": {"Affirmative": "loitfidh s\u00ed", "Question": "an loitfidh s\u00ed?", "Negative": "n\u00ed loitfidh s\u00ed"}}, "1 Plural": {"Compressed": {"Affirmative": "loitfimid", "Question": "an loitfimid?", "Negative": "n\u00ed loitfimid"}, "Extended": {"Affirmative": "loitfidh muid", "Question": "an loitfidh muid?", "Negative": "n\u00ed loitfidh muid"}}, "2 Plural": {"Affirmative": "loitfidh sibh", "Question": "an loitfidh sibh?", "Negative": "n\u00ed loitfidh sibh"}, "3 Plural": {"Affirmative": "loitfidh siad", "Question": "an loitfidh siad?", "Negative": "n\u00ed loitfidh siad"}, "Passive": {"Affirmative": "loitfear", "Question": "an loitfear?", "Negative": "n\u00ed loitfear"}}, "past": {"1 Singular": {"Affirmative": "loit m\u00e9", "Question": "ar loit m\u00e9?", "Negative": "n\u00edor loit m\u00e9"}, "2 Singular": {"Affirmative": "loit t\u00fa", "Question": "ar loit t\u00fa?", "Negative": "n\u00edor loit t\u00fa"}, "3 Singular": {"Male": {"Affirmative": "loit s\u00e9", "Question": "ar loit s\u00e9?", "Negative": "n\u00edor loit s\u00e9"}, "Female": {"Affirmative": "loit s\u00ed", "Question": "ar loit s\u00ed?", "Negative": "n\u00edor loit s\u00ed"}}, "1 Plural": {"Compressed": {"Affirmative": "loiteamar", "Question": "ar loiteamar?", "Negative": "n\u00edor loiteamar"}, "Extended": {"Affirmative": "loit muid", "Question": "ar loit muid?", "Negative": "n\u00edor loit muid"}}, "2 Plural": {"Affirmative": "loit sibh", "Question": "ar loit sibh?", "Negative": "n\u00edor loit sibh"}, "3 Plural": {"Compressed": {"Affirmative": "loit siad", "Question": "ar loit siad?", "Negative": "n\u00edor loit siad"}, "Extended": {"Affirmative": "loiteadar", "Question": "ar loiteadar?", "Negative": "n\u00edor loiteadar"}}, "Passive": {"Affirmative": "loiteadh", "Question": "ar loiteadh?", "Negative": "n\u00edor loiteadh"}}, "condi": {"1 Singular": {"Affirmative": "loitfinn", "Question": "an loitfinn?", "Negative": "n\u00ed loitfinn"}, "2 Singular": {"Affirmative": "loitfe\u00e1", "Question": "an loitfe\u00e1?", "Negative": "n\u00ed loitfe\u00e1"}, "3 Singular": {"Male": {"Affirmative": "loitfeadh s\u00e9", "Question": "an loitfeadh s\u00e9?", "Negative": "n\u00ed loitfeadh s\u00e9"}, "Female": {"Affirmative": "loitfeadh s\u00ed", "Question": "an loitfeadh s\u00ed?", "Negative": "n\u00ed loitfeadh s\u00ed"}}, "1 Plural": {"Compressed": {"Affirmative": "loitfimis", "Question": "an loitfimis?", "Negative": "n\u00ed loitfimis"}, "Extended": {"Affirmative": "loitfeadh muid", "Question": "an loitfeadh muid?", "Negative": "n\u00ed loitfeadh muid"}}, "2 Plural": {"Affirmative": "loitfeadh sibh", "Question": "an loitfeadh sibh?", "Negative": "n\u00ed loitfeadh sibh"}, "3 Plural": {"Compressed": {"Affirmative": "loitfid\u00eds", "Question": "an loitfid\u00eds?", "Negative": "n\u00ed loitfid\u00eds"}, "Extended": {"Affirmative": "loitfeadh siad", "Question": "an loitfeadh siad?", "Negative": "n\u00ed loitfeadh siad"}}, "Passive": {"Affirmative": "loitf\u00ed", "Question": "an loitf\u00ed?", "Negative": "n\u00ed loitf\u00ed"}}, "imper": {"1 Singular": {"Affirmative": "loitim!", "Negative": "n\u00e1 loitim!"}, "2 Singular": {"Affirmative": "loit!", "Negative": "n\u00e1 loit!"}, "3 Singular": {"Male": {"Affirmative": "loiteadh s\u00e9!", "Negative": "n\u00e1 loiteadh s\u00e9!"}, "Female": {"Affirmative": "loiteadh s\u00ed!", "Negative": "n\u00e1 loiteadh s\u00ed!"}}, "1 Plural": {"Compressed": {"Affirmative": "loitimis!", "Negative": "n\u00e1 loitimis!"}, "Extended": {"Affirmative": "loiteadh muid!", "Negative": "n\u00e1 loiteadh muid!"}}, "2 Plural": {"Affirmative": "loitig\u00ed!", "Negative": "n\u00e1 loitig\u00ed!"}, "3 Plural": {"Compressed": {"Affirmative": "loitid\u00eds!", "Negative": "n\u00e1 loitid\u00eds!"}, "Extended": {"Affirmative": "loiteadh siad!", "Negative": "n\u00e1 loiteadh siad!"}}, "Passive": {"Affirmative": "loitear!", "Negative": "n\u00e1 loitear!"}}, "pastConti": {"1 Singular": {"Affirmative": "loitinn", "Question": "an loitinn?", "Negative": "n\u00ed loitinn"}, "2 Singular": {"Affirmative": "loite\u00e1", "Question": "an loite\u00e1?", "Negative": "n\u00ed loite\u00e1"}, "3 Singular": {"Male": {"Affirmative": "loiteadh s\u00e9", "Question": "an loiteadh s\u00e9?", "Negative": "n\u00ed loiteadh s\u00e9"}, "Female": {"Affirmative": "loiteadh s\u00ed", "Question": "an loiteadh s\u00ed?", "Negative": "n\u00ed loiteadh s\u00ed"}}, "1 Plural": {"Compressed": {"Affirmative": "loitimis", "Question": "an loitimis?", "Negative": "n\u00ed loitimis"}, "Extended": {"Affirmative": "loiteadh muid", "Question": "an loiteadh muid?", "Negative": "n\u00ed loiteadh muid"}}, "2 Plural": {"Affirmative": "loiteadh sibh", "Question": "an loiteadh sibh?", "Negative": "n\u00ed loiteadh sibh"}, "3 Plural": {"Compressed": {"Affirmative": "loitid\u00eds", "Question": "an loitid\u00eds?", "Negative": "n\u00ed loitid\u00eds"}, "Extended": {"Affirmative": "loiteadh siad", "Question": "an loiteadh siad?", "Negative": "n\u00ed loiteadh siad"}}, "Passive": {"Affirmative": "loit\u00ed", "Question": "an loit\u00ed?", "Negative": "n\u00ed loit\u00ed"}}, "subj": {"1 Singular": {"Affirmative": "go loite m\u00e9", "Negative": "n\u00e1r loite m\u00e9"}, "2 Singular": {"Affirmative": "go loite t\u00fa", "Negative": "n\u00e1r loite t\u00fa"}, "3 Singular": {"Male": {"Affirmative": "go loite s\u00e9", "Negative": "n\u00e1r loite s\u00e9"}, "Female": {"Affirmative": "go loite s\u00ed", "Negative": "n\u00e1r loite s\u00ed"}}, "1 Plural": {"Compressed": {"Affirmative": "go loitimid", "Negative": "n\u00e1r loitimid"}, "Extended": {"Affirmative": "go loite muid", "Negative": "n\u00e1r loite muid"}}, "2 Plural": {"Affirmative": "go loite sibh", "Negative": "n\u00e1r loite sibh"}, "3 Plural": {"Affirmative": "go loite siad", "Negative": "n\u00e1r loite siad"}, "Passive": {"Affirmative": "go loitear", "Negative": "n\u00e1r loitear"}}, "verbal noun": "lot", "verbal adjective": "loite"}